臺灣高雄地方法院刑事判決　　　　　　　 94年度易字第542號
　　公　訴　人　臺灣高雄地方法院檢察署檢察官
　　被　　　告　乙○○
上列被告因違反毒品危害防制條例案件，經檢察官提起公訴（93
年度毒偵字第5505號），被告於本院準備程序進行中，就被訴事
實為有罪之陳述，經本院告知簡式審判程序意旨，並聽取公訴人
及被告之意見後，合議裁定由受命法官獨任進行簡式審判程序審
理，本院判決如下：
    主  文
乙○○連續施用第二級毒品，處有期徒刑肆月，如易科罰金，以
佰元折算壹日。
      事  實
一、乙○○前於民國87年間因違反毒品危害防制條例案件，經依
　　台灣台北地方法院87年度毒聲字第278 號裁定令入戒治處所
　　施以強制戒治，於88年6 月24日停止戒治，交付保護管束期
　　滿，經台灣台北地方法院檢察署檢察官以89年戒毒偵字第52
　　號不起訴處分確定。嗣於89年間再因違反毒品危害防制條例
　　案件，經台灣板橋地方法院裁定令入戒治處所施以強制戒治
　　，於91年1 月16日強制戒治執行完畢，並經台灣高等法院90
　　年度上訴字第2393號判處應執行有期徒刑一年二月確定。
二、詎乙○○於前受強制戒治執行完畢釋放後五年以內，猶不知
    悔改，明知甲基安非他命業經公告為毒品危害防制條例第二
    條第二項所列管之第二級毒品，不得非法持有、施用，竟仍
    基於施用第二級毒品甲基安非他命之概括犯意，自93年7 月
    底某日起至同年9 月15日19時許止，連續在高雄市○○區○
    ○路一四一巷三號四樓之二住處內，以將甲基安非他命置入
    玻璃吸食器內點燃而吸食含有第二級毒品甲基安非他命成分
    氣體的方式，連續施用第二級毒品甲基安非他命多次（起訴
    書誤植為施用第二級毒品安非他命及甲基安非他命多次），
    嗣於93年9 月16日3 時30分許，乙○○在高雄市三民區○○
    ○路高雄火車站旁和欣客運前，為警當場查獲，經其同意採
    集其尿液送驗而查悉前情，並當場扣得甲基安非他命6 包（
    共19 3.7公克）、海洛因1 包及大麻種子1 包等物，隨後由
    乙○○帶同警方前往上開住處，再扣得大麻煙草3 包及塑膠
    鏟子1 支等物（乙○○涉嫌意圖販賣而持有第一、二級毒品
    部分業經檢察官另案起訴）。
三、案經高雄縣政府警察局鳳山分局移請臺灣高雄地方法院檢察
    署檢察官偵查後起訴。
    理  由
一、按本件被告乙○○所犯係死刑、無期徒刑、最輕本刑為三年
    以上有期徒刑以外之罪，其於準備程序就前揭被訴事實為有
    罪之陳述，經受命法官告知簡式審判程序之旨，並聽取其與
    公訴人之意見後，本院認無不得或不宜改依簡式審判程序進
    行之處，爰依刑事訴訟法第273 條之1 第1 項、第284 條之
    1 ，裁定本件由受命法官獨任進行簡式審判程序，合先敘明
    。
二、上揭連續施用第二級毒品甲基安非他命之犯罪事實，業據被
    告乙○○於本院審理時供認不諱，且被告經警查獲時所採集
    之尿液，經送請高雄縣政府衛生局及高雄醫學大學附設中和
    紀念醫院檢驗，均呈現甲基安非他命陽性反應，有該局93年
    9 月24日93煙檢字第2149號煙毒尿液檢驗成績書、該院94年
    2 月1 日編號0000-000號檢驗報告暨高雄縣政府警察局鳳山
    分局查獲毒品案件尿液採證代碼對照表各乙紙附卷可證，足
    認被告自白與證據相符，其確有連續施用第二級毒品甲基安
    非他命之犯行，洵堪認定。又被告前於87年間因違反毒品危
    害防制條例案件，經依台灣台北地方法院87年度毒聲字第27
    8 號裁定令入戒治處所施以強制戒治，於88年6 月24日停止
    戒治，交付保護管束期滿，經台灣台北地方法院檢察署檢察
    官以89年戒毒偵字第52號不起訴處分確定。嗣於89年間再因
    違反毒品危害防制條例案件，經台灣板橋地方法院裁定令入
    戒治處所施以強制戒治，於91年1 月16日強制戒治執行完畢
    ，並經台灣高等法院90年度上訴字第2393號判處應執行有期
    徒刑一年二月確定等情，此有臺灣高雄地方法院檢察署刑案
    資料查註紀錄表及臺灣高等法院被告全國前案紀錄表可按，
    是被告前因施用毒品案件，經強制戒治執行完畢後五年內，
    再犯施用毒品之犯行，亦堪認定。
三、按甲基安非他命為毒品危害防制條例第二條第二項所稱之第
    二級毒品。是核被告所為，係犯毒品危害防制條例第十條第
    二項之施用第二級毒品罪。被告施用第二級毒品前，持有第
    二級毒品之行為，為施用第二級毒品前之低度行為，應為施
    用第二級毒品之高度行為所吸收，不另論罪。被告先後多次
    施用第二級毒品甲基安非他命犯行，時間緊接，犯罪構成要
    件相同，顯係基於概括犯意為之，應依連續犯之規定論以一
    罪，並加重其刑。又被告之尿液經檢驗結果，固呈「安非他
    命」與「甲基安非他命」陽性反應，惟施用甲基安非他命後
    ，約有施用劑量之70﹪在24小時內經尿液排出，其中約43﹪
    以甲基安非他命原態排出，5 ﹪代謝為安非他命排出，是尚
    難以被告尿液呈「安非他命」與「甲基安非他命」陽性反應
    ，即遽論被告施用「安非他命」與「甲基安非他命」2 種毒
    品，而本件被告施用之毒品依其尿中「安非他命」與「甲基
    安非他命」濃度含量比例分析應係「甲基安非他命」，此有
    高雄醫學大學附設中和紀念醫院94年4 月26日高醫附秘字第
    0940001144號函文在卷可按，檢察官認本件被告係施用「安
    非他命」與「甲基安非他命」，容有誤會，併予敘明。爰審
    酌被告於前經觀察勒戒、強制戒治執行完畢釋放後，仍未能
    徹底戒絕毒品，再犯本件施用毒品罪，顯見其並無戒毒悔改
    之決心，惟念所犯施用毒品罪乃屬戕害自身健康行為，尚未
    對他人造成實害，反社會性之程度較低，且其犯後已坦認犯
    行，以及其犯罪動機、目的、手段、智識程度等一切情狀，
    量處如主文所示之刑，並諭知易科罰金之折算標準，以資懲
    儆。
四、至扣案之甲基安非他命6 包（共193.7 公克）、海洛因1 包
    、大麻種子1 包、大麻煙草3 包及塑膠鏟子1 支等物，因均
    與被告乙○○涉嫌意圖販賣而持有第一、二級毒品業經檢察
    官另案起訴部分之犯行有關，應於該案件中為處理，本院自
    不應予以宣告沒收，併予敘明。
據上論斷，應依刑事訴訟法第273 條之1 第1 項、第284 條之1
、第299 條第1 項前段，毒品危害防制條例第10條第2 項，刑法
第11條前段、第56條、第41條第1 項前段，罰金罰鍰提高標準條
例第2條，判決如主文。
本案經檢察官甲○○到庭執行職務。
中　　華　　民　　國　　94　　年　　5 　　月　　19　　日
                    刑事第八庭  法  官　林意芳
以上正本證明與原本無異。
如不服本判決，應於收受送達後10日內向本院提出上訴書狀。
中　　華　　民　　國　　94　　年　　5 　　月　　19　　日
　　　　　　　　　　　　　　　　書記官  曾秀鳳
附錄本判決論罪科刑法條：
毒品危害防制條例第10條
施用第一級毒品者，處六月以上五年以下有期徒刑。
施用第二級毒品者，處三年以下有期徒刑。
